【裁判字號】    98,審訴,664
【裁判日期】    990301
【裁判案由】    違反毒品危害防制條例
【裁判全文】
臺灣新竹地方法院宣示判決筆錄        98年度審訴字第664 號
公  訴  人  臺灣新竹地方法院檢察署檢察官
被      告  乙○○
指定辯護人  本院公設辯護人  甲○○
上列被告因違反毒品危害防制條例一案，經檢察官提起公訴（98
年度毒偵字第1131號）後，聲請本院改依協商程序而為判決，於
中華民國99年3 月1 日下午4 時在本院刑事第十一法庭宣示判決
，出席職員如下：
                                      審判長法官  馮俊郎
                                          書記官  蕭汝芳
                                          通  譯  楊德光
法官起立朗讀判決主文、犯罪事實要旨、處罰條文，及告以上訴
限制、期間並提出上訴狀之法院，且諭知記載其內容：
一、主  文：
    乙○○施用第一級毒品，累犯，處有期徒刑拾月。又施用第
    二級毒品，累犯，處有期徒刑玖月；扣案之甲基安非他命殘
    渣袋壹個，沒收銷毀之；另扣案之吸食器壹組，沒收之。主
    刑部分應執行有期徒刑壹年肆月。
二、犯罪事實要旨：
（一）乙○○前曾於(1)民國94年2 月間，因違反毒品危害防制條
      例案件，經本院於94年11月30日，以94年度訴緝字第34號
      判決，分別判處有期徒刑8 月、7 月，並經定應執行刑為
      有期徒刑1 年2 月，嗣於94年12月19日確定；(2)又於95年
      4 月間，因違反毒品危害防制條例案件，經臺灣桃園地方
      法院（下稱桃園地院）於95年5 月22日，以95年度壢簡字
      第852 號判決，判處有期徒刑5 月，嗣於95年6 月19日確
      定；(3)又於95年4 月間，因贓物案件，經本院於95年5 月
      30日，以95年度竹簡字第549 號判決，判處有期徒刑4 月
      ，嗣於95年6 月19日確定。上開(1)(2)(3)案件接續執行，於
      95年2 月23日入監執行，並於96年4 月21日縮刑期滿執行
      完畢（上開(2)(3)案件於96年3 月13日徒刑易科罰金）。
（二）乙○○前於88年10月間，因施用第二級毒品案件，經本院
      於88年10月26日，以88年度毒聲字第2208號裁定送觀察、
      勒戒後，並於88年12月7 日入所執行觀察勒戒後，因認有
      繼續施用毒品之傾向，再經本院於89年1 月10日，以89年
      度毒聲字第26號裁定，令入戒治處所施以強制戒治1 年，
      於89年1 月14日入所執行，嗣其強制戒治執行滿3 月後，
      經戒治處所認無繼續戒治之必要，復經本院於89年5 月30
      日，以89年度毒聲字第1389號裁定停止戒治，於89年7 月
      4 日因停止其處分而出監，所餘戒治期間付保護管束，旋
      其停止戒治所餘戒治期間於90年1 月6 日屆滿，因期滿未
      經撤銷，視為強制戒治期滿執行完畢，並經臺灣新竹地方
      法院檢察署檢察官於90年2 月15日，以90年度戒毒偵字第
      35號為不起訴處分確定。
（三）乙○○不知警惕，又於91年10月間，因施用第二級毒品案
      件，經本院於91年10月15日、91年12月12日，以91年度毒
      聲字第755 號裁定、第1139號裁定令入戒治處所施以強制
      戒治1 年，於92年1 月1 日入所執行，嗣於93年1 月1 日
      執行完畢出所；同時本次非法施用第二級毒品犯行，亦經
      本院於92年1 月28日，以91年度易字第592 號判決，判處
      有期徒刑4 月，嗣於92年2 月24日確定，於93年1 月1 日
      入監執行，並於93年4 月30日縮刑期滿執行完畢。
（四）乙○○竟不知警惕，又於94年2 月間，因施用第一級、第
      二級毒品案件，經本院於94年11月30日，以94年度訴緝字
      第34號判決，分別判處有期徒刑8 月、7 月，並經定應執
      行刑為有期徒刑1 年2 月，嗣於94年12月19日確定，其執
      行情形詳如上述（一）部分。
（五）乙○○仍不知警惕，又於95年4 月間，因施用第二級毒品
      案件，經桃園地院於95年5 月22日，以95年度壢簡字第85
      2 號判決，判處有期徒刑5 月，嗣於95年6 月19日確定，
      其執行情形詳如上述（一）部分。
（六）乙○○不知悔改，又於98年2 月間，因施用第一級、第二
      級毒品案件，經本院於98年6 月24日，以98年度審訴字第
      212 號判決，分別判處有期徒刑9 月、8 月，並經定應執
      行刑為有期徒刑1 年2 月，嗣於同日確定，現正執行中。
（七）乙○○竟不知悔改，於前開強制戒治處分執行完畢釋放後
      ，「5 年內再犯」施用毒品案件，並經法院判處罪刑確定
      後，(1)復基於施用第一級毒品海洛因的犯罪意思，於98年
      6 月10日晚上11時許，在其位於新竹縣新豐鄉鳳坑村11鄰
      坑子口703 號住處內，以將海洛因粉末置於玻璃球吸食器
      內，再以火燒烤，吸其煙霧之方式，施用第一級毒品海洛
      因1 次。(2)又基於施用第二級毒品甲基安非他命的犯罪意
      思，於98年6 月10日晚上施用完第一級毒品後，在上開地
      點，以將甲基安非他命置於玻璃球吸食器內，再以火燒烤
      ，吸其煙霧之方式，施用第二級毒品甲基安非他命1 次。
      嗣於98年6 月11日下午1 時20分許，為警在上開地點查獲
      ，並扣得其所有之甲基安非他命殘渣袋1 個、吸食器1 組
      ，復經其同意採集尿液送驗，結果呈安非他命、甲基安非
      他命、可待因、嗎啡陽性反應，始悉上情。
三、處罰條文：
    毒品危害防制條例第10條第1 項、第2 項、第18條第1 項前
    段，刑法第11條、第47條第1 項、第51條第5 款、第38條第
    1 項第2 款。
四、協商判決除有刑事訴訟法第455 條之4 第1 項第1 款於本訊
    問程序終結前，被告撤銷協商合意或檢察官撤回協商聲請者
    ；第2 款被告協商之意思非出於自由意志者；第4 款被告所
    犯之罪非第455 條之2 第1 項所定得以協商判決者；第6 款
    被告有其他較重之裁判上一罪之犯罪事實者；第7 款法院認
    應諭知免刑或免訴、不受理者情形之一，及違反同條第2 項
    「法院應於協商合意範圍內為判決；法院為協商判決所科之
    刑，以宣告緩刑或2 年以下有期徒刑、拘役或罰金為限」之
    規定者外，檢察官與被告均不得上訴。
五、如有前項得上訴之情形，得自收受宣示判決筆錄送達之日起
    10日內，向本院提出上訴書狀，上訴於第二審法院。
中    華    民    國    99    年    3     月    1     日
                  刑事第九庭書  記  官  蕭汝芳
                            審判長法官  馮俊郎
以上筆錄正本係照原本作成。
中    華    民    國    99    年    3     月    1     日
                            書  記  官  王思穎
附錄本案處罰實體法條全文：
毒品危害防制條例第10條第1 項、第2 項：
施用第一級毒品者，處6 月以上5 年以下有期徒刑。
施用第二級毒品者，處3 年以下有期徒刑。

司法院資訊處製作；財團法人民間司法改革基金會備份。
